臺灣新北地方法院刑事判決
110年度訴字第483號
公  訴  人  臺灣新北地方檢察署檢察官
被      告  黃富隆


指定辯護人  本院公設辯護人  張哲誠  
上列被告因違反毒品危害防制條例案件，經檢察官提起公訴（10
9年度偵字第28045號、第26981號、第35478號），本院判決如下
：
    主  文
黃富隆犯如附表二所示之罪，各處如附表二所示之刑及沒收之諭
知。應執行有期徒刑柒年。
    事  實
一、黃富隆明知甲基安非他命係毒品危害防制條例第2條第2項第
    2款所列管之第二級毒品，不得非法持有及販賣，竟基於販
    賣第二級毒品甲基安非他命以營利之犯意，為下列行為：
 ㈠ 黃富隆於附表一所示時間、地點，販賣甲基安非他命予田萱
    雯共3次（交易時間、地點、交易過程、販售價格/重量均詳
    如附表一所示）。嗣因田萱雯另案通緝，而為警循線查獲上
    情。
 ㈡ 黃柏崴以通訊軟體臉書與黃富隆聯繫，約定以新臺幣（下同
    ）500元代價，購買0.2公克甲基安非他命後，由黃富隆於10
    9年6月16日凌晨3時許，前往黃柏崴位在新北市○○區○○路00
    巷00弄0號3樓之居所交付甲基安非他命，黃柏崴並交付價金
    以完成交易。 
 ㈢ 王韋雄以通訊軟體WeChat與黃富隆聯繫，約定以1,500元代價
    購買1公克甲基安非他命後，由黃富隆於109年8月5日下午5
    時50分許，前往王韋雄位在新北市○○區○○路0段000○0號5樓5
    號房之居所交付甲基安非他命，王韋雄則匯款1,000元至黃
    富隆申辦之中國信託銀行帳戶（帳號000-000000000000號）
    以完成交易。
二、案經新北市政府警察局海山分局、宜蘭縣政府警察局刑事警
    察大隊移送臺灣新北地方檢察署檢察官偵查起訴。
    理  由
壹、程序事項：
一、本判決下列所引用被告以外之人於審判外之陳述，檢察官、
    被告黃富隆及其辯護人於本院審理中表示同意作為證據，有
    證據能力（見本院卷第54頁、第208頁），復於本院言詞辯
    論終結前均未聲明異議（見本院卷第207至215頁），本院審
    酌上開證據資料製作時之情況，尚無違法不當及證明力明顯
    過低之瑕疵，認以之作為證據應屬適當，而認前揭證據資料
    有證據能力；而非供述證據部分，本院亦查無有何公務員違
    反法定程序取得之情形，且各該證據均經本院於審判期日依
    法進行證據之調查、辯論，被告於訴訟上之防禦權，已受保
    障，故該等證據資料均有證據能力。
二、為使判決更為簡明，同時方便查考，有關卷號簡稱詳見附件
    卷宗對照清單，併予敘明。
貳、實體事項：
一、前揭事實，業據被告在警詢、偵查及本院中坦承不諱（見偵
    一卷第28至33頁、第108、109頁、偵二卷第8、9頁、偵三卷
    第17至19頁、本院卷第53頁、第213頁），核與證人田萱雯
    、黃柏崴於警詢中（見偵一卷第37至43頁、第45至50頁、偵
    二卷第15至19頁、第23至32頁）、證人王韋雄於警詢及偵查
    中（見偵三卷第29至47頁、第49至57頁、第159至161頁）證
    述相符，並有證人田萱雯手機內之被告手機號碼翻拍照、10
    9年5月9、20日證人田萱雯住處外之照片、監視器畫面擷圖
    、被告與證人黃柏崴之Facebook個人頁面、Messenger對話
    、撥話中之翻拍照、被告與證人王韋雄之WeChat對話翻拍照
    、時間：109年6月16日上午2時許、地點：被告前往及離開
    證人黃柏崴家之路線；時間：109年6月16日上午4時許、地
    點：被告前往及離開證人黃柏崴家之路線）監視器擷圖暨go
    ogle路線圖、被告（000-000000000000）中國信託銀行帳戶
    之存款交易明細在卷（見偵一卷第57至74頁、第86至89頁、
    第91至93頁、偵二卷第74頁、第79至80頁、第87至94頁、偵
    三卷第69至75頁）可佐，堪認被告上揭任意性之自白屬實。
二、次按販賣毒品屬違法行為，非可公然為之，其交易亦無公定
    價格，不論任何包裝，均可任意分裝增減分量，且每次買賣
    之價量，亦每隨雙方關係深淺、資力、需求及對行情之認知
    、來源是否充裕、查緝是否嚴緊，購買者被查獲時供出來源
    之可能性等而有異，委難查獲利得之實情，但為避免知過坦
    承者難辭重典，飾辭否認者反得僥倖之不當結果，除別有事
    證可認係按同一價量委買、轉售或無償贈與外，即應認販賣
    之人確有營利意圖。查被告與證人田萱雯、黃柏崴及王韋雄
    間僅係屬一般交情，若無從中賺取差價或投機貪圖小利，豈
    有甘冒重典依購入價格轉售或代購之理？衡情當無甘冒警查
    獲之高度危險，與上開證人進行毒品交易之可能，且被告於
    本院審理時自承：田萱雯部分，每公克會賺取價差100至200
    元，黃柏崴部分當時約定以500元的價錢賣0.2公克給他，王
    韋雄之前有賣過很多次給他，有賺到錢，伊販賣毒品予黃柏
    崴及王韋雄有營利之意圖等語（見本院卷第212頁），堪認
    被告所為，確具意圖營利而販賣之犯意無訛。
三、本案事證明確，被告上揭犯行堪以認定。
四、論罪科刑之理由：
 ㈠ 按行為後法律有變更者，適用行為時之法律。但行為後之法
     律有利於行為人者，適用最有利於行為人之法律。刑法第2
     條第1項定有明文。查被告於事實欄一、㈠、㈡部分行為後，
     毒品危害防制條例業已修正、增訂，並於109年1月15日經
     總統公布，其中第4條、第17條第2項等規定，於公布後6個
     月即109年7月15日施行。毒品危害防制條例第4條第2項規
     定販賣第二級毒品罪經修正後，分別將法定刑中關於得併
     科罰金之金額，從得併科1,000萬元提高至1,500萬元，是
     此部分修正後之法律並未有利於行為人。經比較新舊法結
     果，修正後之規定並未較有利於被告；毒品危害防制條例
     第17條第2項原規定：「犯第4條至第8條之罪於偵查及審判
     中均自白者，減輕其刑。」修正為：「犯第4條至第8條之
     罪於偵查及歷次審判中均自白者，減輕其刑。」，修正後
     偵審自白減刑之要件較修正前嚴格，屬於法律變更之情形
     ，且修正後規定亦未較有利於行為人。綜合全部罪刑之結
     果比較後，顯以舊法即行為時法較有利於被告，就被告所
     為如事實欄一、㈠、㈡部分所示犯行，自應適用修正前之舊
     法。而被告如事實欄一、㈢所示犯行，既係於毒品危害防制
     條例修正後所為，當適用現行法，無須為新舊法比較，附
     此敘明。
 ㈡ 核被告就事實欄一、㈠、㈡所為，均係犯修正前毒品危害防制
    條例第4條第2項之販賣第二級毒品罪（4罪）：就事實欄一
    、㈢所為，係犯毒品危害防制條例第4條第2項之販賣第二級
    毒品罪（1罪）。其因販賣而持有第二級毒品之低度行為，
    應為販賣之高度行為所吸收，不另論罪。被告所犯上開5罪
    間，犯意各別，行為互殊，應予分論併罰。
 ㈢ 被告於偵查及本院審理中均自白犯罪，業如前述，是被告如
    事實欄一、㈠、㈡所為，爰依修正前毒品危害防制條例第17條
    第2 項規定，減輕其刑；而就事實欄一、㈢所為，爰依現行
    毒品危害防制條例第17條第2 項規定，減輕其刑。
 ㈣ 按刑法第59條規定之酌量減輕其刑，必須犯罪另有特殊之原
    因與環境，在客觀上足以引起一般同情，認為即使予以宣告
    法定最低度刑，猶嫌過重者，始有其適用。此所謂法定最低
    度刑，固包括法定最低本刑；惟遇有其他法定減輕之事由者
    ，則應係指適用其他法定減輕事由減輕其刑後之最低度刑而
    言。倘被告別有法定減輕事由者，應先適用法定減輕事由減
    輕其刑後，猶認其犯罪之情狀顯可憫恕，即使科以該減輕後
    之最低度刑仍嫌過重者，始得適用刑法第59條規定酌量減輕
    其刑（參最高法院100年度台上字第744號判決意旨）。參以
    被告犯罪所得獲利之程度，及販賣毒品向為政府嚴厲禁絕，
    被告販賣第二級毒品予他人，已對社會秩序造成危害，且被
    告於本案為5次販賣毒品之犯行，且販賣對象有3人，況被告
    於本院中亦供稱：王韋雄之前有跟伊買過很多次等語（見本
    院卷第212頁），可見被告販賣毒品情形，顯非個案；被告
    前亦有販賣第二級毒品予他人，經本院109年度訴字第1338
    號判處有期徒刑1年10月確定（於本案不構成累犯），有臺
    灣高等法院被告前案紀錄表在卷（見本院卷第229頁）可查
    ，可見本案非被告首次販賣毒品。況且，經依修正前、後毒
    品危害防制條例第17條第2項減輕其刑後，其最低之法定刑
    分別為有期徒刑3年6月、5年，考量其前揭犯罪所生危害，
    在客觀上無足引起一般同情，亦無如宣告法定低度刑，猶嫌
    過重之事實，自與刑法第59條酌減其刑之要件不符，而無從
    據以減輕其刑。是被告辯護人辯稱：被告販賣對象均係認識
    朋友，次數及數量均不多云云，應非可採，業如前述，惟仍
    列入後述量刑之參考。
 ㈤ 爰以行為人之責任為基礎，審酌被告無視於國家杜絕毒品危
    害之禁令，為上揭販賣第二級毒品之犯行，有使他人對毒品
    形成生理成癮性及心理依賴性，戕害國民身心健康，對社會
    治安產生危害之虞，所為實屬不該，參酌被告犯罪之目的、
    動機、販賣毒品之數量、次數、手段、情節，及被告自陳高
    中畢業畢業智識程度、曾從事水電業，收入約4萬5千元，須
    扶養父母之家庭經濟狀況（見本院卷第214頁）及犯後態度
    等一切情狀，分別量處如附表二所示之刑，並就考量其5次
    犯行之犯罪類型、罪質、行為態樣、手段而定其應執行如主
    文所示。
五、沒收
　　按犯罪所得，屬於犯罪行為人者，沒收之，於全部或一部不
    能沒收或不宜執行沒收時，追徵其價額，刑法第38條之1第1
    項前段、第3項定有明文。被告因事實欄一、㈠至㈢所示之罪
    ，而分別獲取2,000元、1,500元、1,500元、500元、1,000
    元均屬因犯罪所得之金錢，應依上揭規定，分別於附表二編
    號一至五所示罪刑後宣告沒收，於全部或一部不能沒收或不
    宜執行沒收時，追徵其價額。至於事實欄一、㈢部分，被告
    與王韋雄固約定以1,500元代價購買1公克甲基安非他命，然
    證人王韋雄於警詢及偵查中均供稱：伊僅匯款1,000元至被
    告帳戶，尚欠500元等語（見偵三卷第45頁、第159頁），核
    與被告（帳號000-000000000000號）中國信託銀行帳戶於10
    9年8月5日有匯入1,000元款項相符，有上開銀行帳戶之存款
    交易明細在卷（見偵三卷第65頁）可佐，且卷內尚無其他證
    據足認證人王韋雄另有交付500元予被告之事實，是被告於
    事實欄一、㈢部分販賣甲基安非他命之犯罪所得，應為1,000
    元，附此敘明。
據上論斷，應依刑事訴訟法第299條第1項前段，修正前毒品危害
防制條例第4條第2項、第17條第2項、毒品危害防制條例第4條第
2項、第17條第2項，刑法第2條第1項前段、第11條、第51條第5
款、第38條之1第1項前段、第4項，判決如主文。
本案經檢察官謝祐昀偵查起訴，檢察官詹啟章到庭執行公訴。
中　　華　　民　　國　　111 　年　　3 　　月　　8 　　日
                  刑事第十九庭  審判長法　官  許博然
　　　　　　　　　
　　　　　　　　　                    法  官  王國耀
　　　　　　　　　
　　　　　　　　　                    法  官  洪韻婷
上列正本證明與原本無異。
如不服本判決，應於判決送達後20日內敘明上訴理由，向本院提
出上訴狀 (應附繕本) ，上訴於臺灣高等法院。其未敘述上訴理
由者，應於上訴期間屆滿後20日內向本院補提理由書「切勿逕送
上級法院」。
                                      書記官  吳依磷
中　　華　　民　　國　　111 　年　　3 　　月　　8 　　日
附錄本案論罪科刑法條全文：
附錄本案所犯法條全文  
修正前毒品危害防制條例第4條
製造、運輸、販賣第一級毒品者，處死刑或無期徒刑；處無期徒
刑者，得併科新臺幣二千萬元以下罰金。
製造、運輸、販賣第二級毒品者，處無期徒刑或七年以上有期徒
刑，得併科新臺幣一千萬元以下罰金。
製造、運輸、販賣第三級毒品者，處七年以上有期徒刑，得併科
新臺幣七百萬元以下罰金。
製造、運輸、販賣第四級毒品者，處五年以上十二年以下有期徒
刑，得併科新臺幣三百萬元以下罰金。
製造、運輸、販賣專供製造或施用毒品之器具者，處一年
以上七年以下有期徒刑，得併科新臺幣一百萬元以下罰金。
前五項之未遂犯罰之。

附件卷宗對照清單
一、109年度偵字第26981號偵查卷，下稱偵一卷。
二、109年度偵字第28045號偵查卷，下稱偵二卷。
三、109年度偵字第35478號偵查卷，下稱偵三卷。
四、110年度訴字第483號卷，下稱本院卷。　 

附表一：
編號 交易時間(民國) 交付毒品地點 交易過程 販售價格(新臺幣)/重量 一 109年5月3日晚間7時許 新北市○○區○○街000巷00號4樓4A室 田萱雯以通訊軟體Messenger（帳號：Xiao Wen）傳送訊息聯繫黃富隆購買如右側所示甲基安非他命之價格、重量事宜後，由黃富隆至左列地點交付毒品，田萱雯並當場給付價金予黃富隆。 2,000元/1小包(重量1公克) 二 109年5月9日下午2時37分許 新北市○○區○○街000巷00號前 田萱雯以通訊軟體Messenger（帳號：Xiao Wen）傳送訊息聯繫黃富隆購右列所示甲基安非他命之價格、重量事宜後，由黃富隆騎乘普通重型機車至左列地點交付毒品，田萱雯並當場給付價金予黃富隆。 1,500元/1小包(重量1公克) 三 109年5月20日下午5時5分許 新北市○○區○○街000巷00號4樓4A室 田萱雯以通訊軟體Messenger（帳號：Xiao Wen）傳送訊息聯繫黃富隆購買右列所示甲基安非他命之價格、重量事宜後，由黃富隆騎乘普通重型機車至左列地點交付毒品，價金則積欠著待日後給付。 1,500元/1小包(重量1公克) 

附表二
編號 行為態樣 所犯罪名及主刑 沒收之諭知    一 事實欄一、㈠及附表一編號一部分所示 黃富隆犯販賣第二級毒品罪，處有期徒刑參年陸月。 未扣案犯罪所得新臺幣貳仟元沒收，於全部或一部不能沒收或不宜執行沒收時，追徵其價額。 二 事實欄一、㈠及附表一編號二部分所示 黃富隆犯販賣第二級毒品罪，處有期徒刑參年陸月。 未扣案犯罪所得新臺幣壹仟伍佰元沒收，於全部或一部不能沒收或不宜執行沒收時，追徵其價額。 三 事實欄一、㈠及附表一編號三部分所示 黃富隆犯販賣第二級毒品罪，處有期徒刑參年陸月。 未扣案犯罪所得新臺幣壹仟伍佰元沒收，於全部或一部不能沒收或不宜執行沒收時，追徵其價額。 四 事實欄一、㈡所示 黃富隆犯販賣第二級毒品罪，處有期徒刑參年陸月。 未扣案犯罪所得新臺幣伍佰元沒收，於全部或一部不能沒收或不宜執行沒收時，追徵其價額。 五 事實欄一、㈢所示 黃富隆犯販賣第二級毒品罪，處有期徒刑伍年。 未扣案犯罪所得新臺幣壹仟元沒收，於全部或一部不能沒收或不宜執行沒收時，追徵其價額。